臺灣臺北地方法院刑事判決　　　　　　　 96年度易字第138號
公　訴　人　臺灣臺北地方法院檢察署檢察官
被　　　告　甲○○
　　　　　　　　　　（現另案於臺灣臺北看守所羈押中）
上列被告因動產擔保交易法案件，經檢察官提起公訴（96年度偵
字第262 號）後，因被告於準備程序中就被訴事實為有罪之陳述
，經本院合議庭裁定改行簡式審判程序審理，茲判決如下：
    主  文
甲○○動產擔保交易之債務人，意圖不法利益，將標的物遷移，
致生損害於債權人，處拘役參拾日，如易科罰金，以銀元參佰元
即新臺幣玖佰元折算壹日。
    事實及理由
一本件犯罪事實、證據、理由及適用法條，除引用檢察官聲請簡
  易判決處刑書之記載（如附件）外，並補充：被告甲○○設定
  動產擔保抵押權之車輛為車牌號碼3C-8726 之自用小客車，起
  訴書誤載為1398-FK ，應予更正。又被告於民國九十五年三月
  三十一日繳納第三十七期之應付款項，參以被告於本院審理時
  自承係因錢繳不出來，才塗改車牌，避免遭債權人拖車等語，
  應認其於九十五年三月二日至三月三十一日期間尚無遷移之行
  為，起訴書所載被告自九十五年三月二日起即有遷移該車之行
  為，應更正為九十五年四月一日。
二新舊法適用：被告甲○○行為後，刑法已於九十四年二月二日
  修正公布，並於九十五年七月一日施行，修正後第二條第一項
  規定：「行為後法律有變更者，適用行為時之法律。但行為後
  之法律有利於行為人者，適用最有利於行為人之法律。」此項
  修正乃為符合刑法第一條罪刑法定主義之要求，貫徹法律禁止
  溯及既往原則，屬規範行為後法律變更所生新舊法律比較適用
  之準據法，應逕適用修正後刑法第二條決定新舊法之適用，先
  予敘明。又關於刑法修正後之新舊法比較，應就罪刑有關之一
  切情形，綜其全部罪刑之結果而為比較，最高法院九十五年五
  月二十三日著有九十五年度第八次刑庭會議決議可參，茲就新
  舊法之比較適用依序說明如下：
(一)罰金刑：本件被告所犯之罪有罰金刑之處罰，行為時之法定刑
  罰金最低額為銀元一元，依現行法規所定貨幣單位折算新臺幣
  條例第二條，換算為新臺幣僅為新臺幣三元。修正後刑法第三
  十三條第五款：「主刑之種類如下：五、罰金：新臺幣一千元
  以上，以百元計算之」，已將法定刑罰金之最低額提高為新臺
  幣一千元，經比較修正前、後之規定，自以被告行為時之法律
  較有利於被告。
(二)易科罰金之折算標準：被告行為時之刑法第四十一條第一項前
  段規定：「犯最重本刑為五年以下有期徒刑以下之刑之罪，而
  受六個月以下有期徒刑或拘役之宣告，因身體、教育、職業、
  家庭之關係或其他正當事由，執行顯有困難者，得以一元以上
  三元以下折算一日，易科罰金。」被告行為時之易科罰金折算
  標準，依修正前罰金罰鍰提高標準條例第二條前段（現已刪除
  ）規定，係就其原定數額提高為一百倍折算一日，則本件被告
  行為時之易科罰金折算標準，應以銀元一百元至三百元折算一
  日，經折算為新臺幣後，應以新臺幣三百元至九百元折算為一
  日。惟九十五年七月一日施行之刑法第四十一條第一項前段規
  定：「犯最重本刑為五年以下有期徒刑以下之刑之罪，而受六
  個月以下有期徒刑或拘役之宣告者，得以新臺幣一千元、二千
  元或三千元折算一日，易科罰金。」，經比較修正前後易科罰
  金折算標準，以舊法較有利被告。
(三)綜合上述各條文修正前後之比較，行為時之法律較有利於行為
  人，依刑法第二條第一項前段之規定，應整體適用被告行為時
  即修正前刑法之規定。
三本件被告甲○○所犯為死刑、無期徒刑、最輕本刑三年以上有
  期徒刑以外之罪，亦非高等法院管轄第一審之案件，其於本院
  行準備程序時並就被訴事實為有罪之陳述，經聽取檢察官及被
  告之意見後，依刑事訴訟法第二百七十三條之一第一項之規定
  ，由本院合議庭裁定本件改依簡式審判程序，並由受命法官獨
  任進行審理。
四本院審酌被告於本院審理時坦承犯行，且已清償三十七期車款
  ，因迫於無力繼續繳納車款始出此下策等一切情狀，量處如主
  文所示之刑，並諭知易科罰金之折算標準。
五適用之法條：刑事訴訟法第二百七十三條之一第一項、第二百
  九十九條第一項前段、第三百十條之二、第四百五十四條第二
  項，動產擔保交易法第三十八條，刑法第二條第一項前段、第
  十一條前段，修正前刑法第四十一條第一項前段，修正前罰金
  罰鍰提高標準條例第二條，現行法規所定貨幣單位折算新臺幣
  條例第二條。
本案經檢察官熊南彰到庭執行職務
中　　華　　民　　國　　96　　年　　4 　　月　　27　　日
　　　　　　　　　刑事第十五庭  法　官　  邱蓮華
以上正本證明與原本相符
如不服本判決，應於判決送達後10日內，向本院提出上訴狀。
                                書記官    王黎輝
中　　華　　民　　國　　96　　年　　4 　　月　　27　　日
附件
臺灣臺北地方法院檢察署檢察官起訴書
　　　　　　　　　　　　　　　　　　　 96年度偵字第262號
　　被　　　告　甲○○　男　28歲（民國○○年○月○○日生）
　　　　　　　　　　　　住臺北市○○區○○路2段320巷36弄
　　　　　　　　　　　　41號2樓
                        國民身分證統一編號：Ｚ000000000號
上列被告因違反動產擔保交易法案件，業經偵查終結，認為應提
起公訴，茲將犯罪事實及證據並所犯法條分敘如下：
　　　　    犯罪事實
一、甲○○於民國92年1月3日將其所有之車牌號碼1398—FK號自
    用小客車乙輛，以動產擔保交易設定動產抵押之方式，向遠
    東國際商業銀行股份有限公司逸仙分公司（下稱遠東銀行）
    貸款新臺幣（下同）49萬6,128 元，簽訂車輛動產抵押契約
    書，為動產擔保交易之債務人；並與遠東銀行約定自92年 2
    月2日起至96年1月2日止，分48期清償，每月為1期，每期應
    償還10,336元，標的物存放地點為其位於臺北市○○區○○
    路2段320巷36弄41號住處附近，於貸款未付清之前，債務人
    不得任意遷移、出質、出賣、移轉、抵押或為其他處分。嗣
    於92年8月4日遠東銀行將上開債權讓與匯豐汽車股份有限公
    司（下稱匯豐汽車公司），並辦理動產擔保交易動產抵押設
    定債權人變更登記。詎甲○○意圖不法利益，自95年3月2日
    即第38期起，竟拒不繳納款項且避不見面，並將該車遷移、
    隱匿不知去向，致匯豐汽車公司追索無著而受有損害。
二、案經匯豐汽車公司訴由本署偵辦。
　　　      證據並所犯法條
一、證據：
（一）告訴代理人乙○○、陳鴻瑩之指述。
（二）汽車貸款分期申請表影本影本1份。
（三）貸款暨動產擔保抵押契約書影本1份。
（四）動產擔保交易動產抵押移轉契約書影本1份。
（五）動產擔保交易登記證明書影本1份。
（六）汽車新領牌照登記書影本1份。
（七）汽車過戶申請登記書影本1份。
（八）被告甲○○之繳款記錄、催收記錄影本各1份。
二、核被告甲○○所為，係犯動產擔保交易法第38條罪嫌。
三、依刑事訴訟法第251條第1項提起公訴。
    此　致
臺灣臺北地方法院
中　　華　　民　　國　　96　　年　　1 　　月　　4 　　日
                          檢　察　官  林 宗 志
附錄本案所犯法條全文
動產擔保交易法第38條
動產擔保交易之債務人，意圖不法之利益，將標的物遷移、出賣
、出質、移轉、抵押或為其他處分，致生損害於債權人者，處3
年以下有期徒刑、拘役或科或併科6000元以下之罰金。
